【裁判字號】    99,監,41
【裁判日期】    990222
【裁判案由】    指定會同開具財產清冊之人
【裁判全文】
臺灣臺中地方法院民事裁定                99年度監字第41號
聲  請  人  丙○○
相對人即受  乙○○
監護宣告人
上列聲請人聲請指定會同開具財產清冊之人之事件，本院裁定如
下：
    主  文
受監護宣告之乙○○之財產，指定甲○○為會同開具財產清冊之
人。
聲請費用新臺幣壹仟元由相對人負擔。
    理  由
一、本件聲請意旨略以﹕相對人乙○○（男、民國○○年○月○○日生、身分證統一編號：Ｚ000000000號）係聲請人丙○○
    之配偶，相對人前因梗塞性腦中風事件致昏迷不醒，經釣院
    於九十七年五月五日以九十七年度禁字第一一二號裁定宣告
    為禁治產宣告之人，並由聲請人擔任相對人之監護人。嗣相
    對人之親屬共同推舉相對人之子甲○○（男、六十七年八月
    二十八日生、身分證統一編號：Ｚ000000000號）為會同開具
    財產清冊之人，為此，爰依法聲請裁定甲○○為會同開具財
    產清冊之人等語。
二、按民法總則中華民國九十七年五月二日修正之條文施行前，
    已為禁治產宣告者，視為已為監護宣告，並於修正施行後，
    適用修正後之規定，民法總則施行法第四條第二項定有明文
    。次按受監護宣告之人應置監護人；法院為監護宣告時，應
    依職權就配偶、四親等內之親屬、最近一年有同居事實之其
    他親屬、主管機關、社會福利機構或其他適當之人選定一人
    或數人為監護人，並同時指定會同開具遺產清冊之人，民法
    第一千一百十條、第一千一百十一條亦有明文。
三、經查：
  (一)聲請人主張相對人乙○○為其配偶，前經本院以九十七年度
    禁字第一一二號裁定為禁治產宣告在案，另由聲請人擔任監
    護人之事實，業據聲請人提出戶籍謄本及親屬系統表、親屬
    關係說明、親屬團體選定監護人會議紀錄等件為證，復經本
    院依職權調閱本院九十七年度禁字第一一二號裁定覆核無誤
    ，堪信為真正。從而，聲請人聲請指定會同開具財產清冊之
    人，即屬正當。
  (二)又相對人之親屬林素珍、林雅萍、丙○○及甲○○渠等於九
    十九年一月二十七日曾召開會議，共同推舉甲○○為會同開
    具財產清冊之人等情，有親屬會議紀錄在卷可憑。徵之甲○○既為受監護人之子女，且獲其他親屬之信賴推舉為會同開
    具財產清冊之人，本院審酌上開事證，認甲○○為相對人之
    子，其應較熟稔受監護人之經濟情形，甲○○於本院審理時
    亦同意擔任此一職務，是由甲○○擔任相對人之會同開具財
    產清冊之人，最能符合受監護宣告之人之最佳利益，爰依上
    揭規定，指定甲○○為會同開具遺產清冊之人。另依民法第
    一千一百十三條準用同法第一千零九十九條之規定，應於二
    個月內開具財產清冊，並陳報法院，附此敘明。
四、依非訟事件法第二十一條第二項、民事訴訟法第九十五條、
    第七十八條，裁定如主文。
中    華    民    國    99    年    2    月     22    日
                  家事法庭      法  官  楊熾光
以上正本係照原本作成。
如對本裁定抗告須於裁定送達後十日內向本院提出抗告狀。
中    華    民    國    99    年     2    月    22    日
                                書記官  郭麗娟

司法院資訊處製作；財團法人民間司法改革基金會備份。
